【裁判字號】    99,訴,576
【裁判日期】    990826
【裁判案由】    妨害風化
【裁判全文】
臺灣桃園地方法院刑事判決               99年度訴字第576號
公  訴  人  臺灣桃園地方法院檢察署檢察官
被      告  乙○○
選任辯護人  陳郁仁律師
            魏雯祈律師           
上列被告因妨害風化案件，經檢察官提起公訴（99年度偵字第
9851、10315號），本院判決如下：
    主  文
乙○○意圖使女子與他人為性交之行為，而容留以營利，處有期
徒刑肆月，如易科罰金，以新臺幣壹仟元折算壹日；又意圖使女
子與他人為性交之行為，而容留以營利，處有期徒刑肆月，如易
科罰金，以新臺幣壹仟元折算壹日。應執行有期徒刑陸月，如易
科罰金，以新臺幣壹仟元折算壹日。
    事  實
一、乙○○自民國99年1月26日起承租位於桃園縣桃園市○○路
    177號「戀愛閣樓休閒會館」並擔任晚班負責人，其基於意
    圖使女子與他人為性交行為而媒介、容留以營利之犯意，媒
    介成年女子甲○○（原名鄒麗穎）、丙○○與不特定男子從
    事性交易，費用為聊天一節新臺幣（下同）1500元，買三節
    共4500元即可從事性交易，由其從中抽取2100元報酬以營利
    ，餘款則歸甲○○、丙○○所有，而於：(1)99年3月13日下
    午5時50分許，乙○○在櫃檯見喬裝男客之員警林榮貴進入
    該店後，即上前招呼並媒介店內女子甲○○（原名鄒麗穎）
    提供服務，隨即帶領林榮貴通過有遙控器控制之鐵門上至2
    樓第33號包廂內等候，而提供該處容留甲○○與林榮貴從事
    性交易。甲○○旋依乙○○通知單獨前來，消費至一節將盡
    時，甲○○即主動詢問是否續節，並稱買三節4500元即可從
    事性交易，林榮貴佯稱同意，甲○○隨即退出包廂拿保險套
    復行進入後，脫去林榮貴之褲子、撫摸其生殖器，復拿出保
    險套並褪去自己內褲，欲從事性行為時，林榮貴即表明身分
    而當場查獲，並扣得已拆封之保險套1枚及遙控器1個。(2)乙○○復於同年4月2日晚間11時50分許，見喬裝男客之員警顏
    珀栓進入該店消費，即上前招呼，並媒介店內女子丙○○提
    供服務後，隨即由丙○○帶領顏珀栓通過該有遙控器控制之
    鐵門上至2樓第66號包廂內，而提供該處容留丙○○與顏珀
    栓從事性交易，消費至一節將盡時，丙○○亦主動詢問是否
    續節，並稱買三節4500元即可從事性交易，顏珀栓佯稱同意
    ，丙○○隨即退出包廂拿保險套復行進入後，脫去其自身衣
    褲，並請顏珀栓脫去衣褲後，打開保險套欲套上顏珀栓生殖
    器，欲從事性行為時，顏珀栓即表明身分，通知在其他員警
    入內而當場查獲，並扣得已拆封之保險套1枚。
二、案經桃園縣政府警察局桃園分局報請臺灣桃園地方法院檢察
    署檢察官偵查起訴。
    理  由
一、按被告以外之人於審判外之言詞或書面陳述，除法律有規定
    者外，不得作為證據；又被告以外之人於審判外之陳述，雖
    不符合同法第159 條之1 至第159 條之4 之規定，但經當事
    人於審判程序同意作為證據，法院審酌該言詞陳述或書面陳
    述作成時之情況，認為適當者，亦得為證據。刑事訴訟法第
    159 條第1 項及第159 條之5 分別定有明文。經查，辯護人
    就公訴人提出之員警林榮貴、顏珀栓分別製作之職務報告及
    現場臨檢紀錄表，爭執其證據能力（見本院99年度審訴字第
    954 號卷第24頁），惟經本院傳訊證人林榮貴、顏珀栓，接
    受檢、辯雙方交互詰問後，辯護人並未再爭執其證據能力，
    且就其內容為實質辯論，至於公訴人所提之其餘下列所引用
    之各該被告以外之人於審判外之陳述，檢察官、被告於本院
    審理時均表示同意作為證據使用，本院審酌上開證據資料製
    作時之情況，尚無違法不當及證明力明顯過低之瑕疵，亦認
    為以之作為證據應屬適當，故揆諸前開規定，應認前揭證據
    資料均有證據能力。
二、訊據被告乙○○就其於上揭時間、地點，承租「戀愛閣樓休
    閒會館」並擔任晚班負責人、僱用甲○○、丙○○之事實並
    不爭執，惟矢口否認有何媒介、容留小姐為與客人性交易以
    營利之妨害風化犯行，辯稱：當初小姐來應徵時都有跟小姐
    講清楚這裡只可以聊天、喝酒，我每天上班都有跟小姐講不
    可以違背公司的規定，沒有跟小姐說客人買三節可以從事性
    交易，小姐在包廂裡面的事我不知道，也沒有允許小姐跟客
    人說什麼特別的服務，小姐個人的行為與我無關，店是我租
    來的，擺設是承租時就有的，遙控燈及警示燈也是承租時就
    有的，現在已經沒有使用等語。經查：
（一）被告自99年1月26日起承租「戀愛閣樓休閒會館」並擔任
      晚班負責人，於99年3月間分別僱用甲○○、丙○○，99
      年3月13日下午5時50分許，喬裝男客之員警林榮貴前往消
      費時，係由伊向林榮貴介紹由甲○○服務，並報價聊天一
      節1500元，及同年4月2日晚間11時50分許，喬裝男客之員
      警顏珀栓前往消費時，亦係由伊向顏珀栓報價並介紹由丙○○服務等情，為被告所不否認（參本院99年度訴字第
      576 號卷第50頁背面、51頁，99年度偵字第9851號偵查卷
      第6、72至73頁、99年度偵字第10315號偵查卷第11頁），
      且為證人甲○○、丙○○迭於警詢、偵審中證述明確（參
      第9851號偵查卷第10至12、68至71頁、第10315號偵查卷
      第16、17頁、本院訴字卷第42至48頁），核與證人即喬裝
      男客之員警林榮貴、顏珀栓證述之情節相符（參本院訴字
      卷第37至42頁），復有房屋租賃契約書1紙在卷可稽（參
      第9851號偵查卷56至62頁），是此部分事實，堪信為真。
（二）而喬裝男客之員警林榮貴、顏珀栓於上開不同時間分別前
      往「戀愛閣樓休閒會館」，在由被告主動上前招呼媒介小
      姐甲○○、丙○○，並分別提供該處2樓33號及66號包廂
      ，容留甲○○、丙○○分別與林榮貴、顏珀栓為性交易，
      並至櫃檯處結帳一節，業據證人林榮貴、顏珀栓於本院審
      理時結證明確；證人林榮貴證稱：…我走到店內後，負責
      人就是在場的被告，問我是不是要找小姐聊天，他說聊天
      一節40分鐘為1500元，他就帶我到2樓33號包廂等，過了5
      分鐘後，被告帶甲○○來，說這個小姐為你服務後，被告
      就離開，聊天聊到第一節時間快到了，甲○○問我要不要
      續節，買三節可以做A，意思是指性交易，我就說好，小
      姐就走出包廂，拿一些紙巾進來，就脫我褲子，撫摸我的
      生殖器，拿出保險套，我就表明身分等語（參本院訴字卷
      第40頁）；證人顏珀栓證稱：我進入後看到乙○○坐在櫃
      檯後面，有2、3個小姐坐在沙發上，乙○○就叫我挑，我
      挑其中一個叫丙○○，乙○○說一節40分鐘1500元，做完
      後錢再交到櫃檯，丙○○就帶我到2樓一間房間，…聊到
      最後小姐說如果要做全套的性交易，就要一次買三節，我
      答應，丙○○就去下面拿保險套，我有聽到她跟櫃檯講話
      ，當時我從1樓上至2樓時，櫃檯只有乙○○1人，小姐上
      樓後就叫我脫衣服，她自己也脫衣服，她打開保險套要幫
      我戴上，我就表明警察身分，通知外面的員警進來等語（
      參本院訴字卷第37頁背面至38頁）。此外，復有臨檢紀錄
      表、員警林榮貴、顏珀栓出具職務報告各1紙、現場照片
      22幀在卷可稽（參第9851號偵查卷第21至32頁、第10315
      號卷第4、5、22至30頁），及已拆封之保險套2個扣案可
      資佐證（扣押物品清單見本院審訴卷第2頁、訴字卷第9、
      10頁）。再被告營利意圖部分，亦經證人甲○○、丙○○
      於警詢、偵查及本院審理時結證稱：每做一節1500 元可
      分得800元，其餘歸店家所有，客人消費完是跟被告乙○○結帳等語，復為被告所不否認（參第9851號卷第72 頁
      、本院訴字卷第51頁），是證人2人所證利潤與被告分取
      一節，堪可採信，且再由證人甲○○、丙○○之性交易所
      得需與被告朋分之情以觀，足徵其性交易確係被告所媒介
      ，並由被告容留提供性交易場所，殆屬無疑。
（三）觀諸被告經營「戀愛閣樓休閒會館」店內，1 樓通往2 樓
      樓梯間設有管制鐵門，及2 樓遭查獲的2 個包廂均有自內
      上鎖之門鎖，包廂內天花板除有一般照明設備外，另裝設
      有警示燈一節，有前揭現場照片在卷可查，且為被告所自
      承，並有扣案之遙控器1個可資佐證（扣押物品清單同上
      ）。衡情包廂內既已於天花板上裝設正常之照明設備即為
      已足，其另行裝設與照明無關之警示燈，已有可疑；再者
      ，該店1樓通往2樓之樓梯間設有管制鐵門一節，有照片2
      幀在卷可查（見9851號偵查卷宗第22頁下方、第25頁上方
      照片），是若被告經營的店內僅從事單純聊天等服務，實
      無需多此一舉裝設該樓梯間之上鎖管制鐵門，若非掩飾其
      所不欲人知之事，何需裝設管制鐵門? 又何需裝置警示燈
      ，顯然店內之設備均係掩飾包廂內性交易之犯行。
（四）又被告自承店內並無價目表，消費之服務內容只有聊天、
      喝酒、談心事等語，另證人甲○○及丙○○均證述未曾受
      過任何口才、心理學訓練，或有任何聊天、談話之特殊專
      長等語（參本院訴字卷第45、48頁），而被告應徵證人甲○○、丙○○時，亦未詢問證人是否有此方面之特殊才能
      或專長，顯然被告根本不在意證人2 人是否有何談話方面
      之專長或相關證照；再佐以卷附「戀愛閣樓休閒會館」之
      現場照片可知（參第9851號偵查卷第21至32頁、第10315 
      號卷第22至30頁），該店內之裝潢陳舊且簡陋，本院實難
      想像店內無價目表，在服務小姐無相關執照又未受過口才
      或談話訓練，店內裝潢又陳舊，小姐與男客聊天40分鐘費
      用卻高達1500元，顯與一般從事服務業之商店不符，行情
      高出甚多，若該店內無暗藏聊天以外之提供性交易之服務
      ，男客豈有可能花費較一般店家高出甚多之代價至該裝潢
      差、服務小姐又無專業技能之店內消費。綜上所述，被告
      在該店內媒介、容留甲○○、丙○○與男客從事性交易行
      為等節，堪以認定。
（五）被告辯稱店內不允許小姐與男客為性交易，小姐個人行為
      與伊無關云云，惟從上開說明可知被告店內以鐵門控制上
      至2 樓之包廂，包廂內又有警示燈，包廂復可上鎖，均顯
      係有意阻擋或延遲他人進入包廂之用意，應認被告知悉甲○○、丙○○在包廂內與男客從事性交之行為甚明，而被
      告將男客帶進包廂後，使男客與服務小姐獨聚於燈光可調
      暗又可上鎖之密閉斗室，卻稱不知道小姐在做什麼云云，
      所辯難以採信；又被告辯稱承租該店時就有鐵門與警示燈
      ，自己是承租人不可能拆掉云云，惟被告媒介、容留女子
      與他人性交易之犯行已如前述，應認被告承租此類具鐵門
      、警示燈之設備，正係為其經營色情場所、媒介及容留女
      子在該處性交易所用，被告上開辯述倒果為因，在其被查
      獲後反而用自己係承租人無法變更設備以為脫罪之詞，無
      從採信；被告另辯稱在包廂內牆壁上貼有消費內容是聊天
      和談客人工作上的事的紙張云云，不僅不符一般從事服務
      業商家之消費接待模式，且其消費內容若真僅係聊天談公
      事，並無其他服務內容，實無特需將僅有單一服務項目之
      該紙張貼在包廂內之牆上，又縱若真係僅有聊天談公事之
      服務項目，也應貼在該店店內或櫃檯明顯之處，以使進入
      消費之客人了解該店之服務項目為何，被告捨此不為，反
      將該紙張貼在包廂內，其欲以紙張上文字切割其與從事性
      交易小姐間之關係，反欲蓋彌彰，所辯不足採信。
（六）證人甲○○、丙○○雖均證述與喬裝男客林榮貴、顏珀栓
      從事性交易是其等個人行為，老板即被告乙○○並不知情
      且不允許等語，惟被告媒介證人甲○○、丙○○與男客為
      性交易，並提供場所，性交易所得一節1500元、三節4500
      元與證人等拆帳，被告分得2100元，餘由證人取得等節，
      已如上述，犯行已明確，證人甲○○證述為多賺點錢，想
      要續檯，所以與客人為性交易等語一節縱使為真，亦不影
      響被告知悉、媒介、並留容其等與客人為性交易之犯行成
      立；證人丙○○證述是私底下與人的交易，店家不知道等
      語，所為證述悖於一般常情，應認係迴護被告之詞，亦不
      可採。
（七）綜上各事證，足認被告擔任「戀愛閣樓休閒會館」負責人
      ，確有意圖媒介、容留成年女子與男客從事性交易行為，
      並收取費用以營利甚明。被告前述所辯，要係事後卸責之
      詞，均不足採信。本案事證明確，被告2次犯行，均洵堪
      認定，自應依法論科。
三、論罪科刑：
（一）罪名：按刑法第231 條第1 項前段規定意圖使男女與他人
      為性交或猥褻之行為，而引誘、容留或媒介以營利者，應
      科刑罰，細繹該條項法文之文句意義，所定「使男女與他
      人為性交或猥褻之行為」者，應係指意圖犯主觀上必須具
      備法之主觀構成要件要素而言，只要行為人出於該特定之
      犯罪目的而努力謀求構成要件之實現，或希求構成要件所
      預定之結果發生，而著手實行「引誘、容留或媒介」之客
      觀構成要件事實者，即足當之，並不以媒介或容留性交或
      猥褻之對象與他人發生性交或猥褻之結果為要件，亦不以
      實際得利為限，有最高法院94年度臺上字第6002號判決意
      旨可資參照。是核被告乙○○所為，均係犯刑法第231 條
      第1 項之意圖使女子與他人為性交之行為而容留以營利罪
      。
（二）吸收關係：被告意圖營利，媒介進而容留女子與他人為性
      交，其媒介之低度行為應為容留之高度行為所吸收，不另
      論罪。
（三）數罪併罰：被告就上開2罪，犯意各別，行為互殊，應分
      論併罰之。
（四）科刑：爰審酌被告於99年3月13日甫因媒介並容留甲○○
      與喬裝男客之警員林榮貴性交易為警查獲，竟於同年4月2
      日媒介並容留丙○○與喬裝男客之警員顏珀栓性交易而再
      度為警查獲，足徵其未知悔改，及其犯罪之動機、目的、
      手段，媒介、容留女子與他人從事性交易，將女性身體當
      作交易籌碼，藉為謀利，不唯破壞社會善良風俗，且將人
      之身體物化，扭曲人性尊嚴之本質，及犯後飾詞狡卸，態
      度不佳等一切情狀，分別量處如主文所示之刑及諭知如易
      科罰金之折算標準，並定其應執行之刑及諭知如易科罰金
      之折算標準，以示懲儆。
（五）不為沒收之說明：扣案之已拆封之保險套2個及遙控器1個
      ，被告否認為其所有，且乏證據證明係其所有供犯罪所用
      之物，又非違禁物，爰均不為沒收之諭知，附此敘明。 
據上論斷，應依刑事訴訟法第299 條第1 項前段，刑法第231 條
第1 項前段、第41條第1 項前段、第51條第5 款，刑法施行法第
1條 之1 第1 項、第2 項但書，判決如主文。
本案經檢察官顏世翠到庭執行職務。
中    華    民    國    99    年    8     月    26    日
                  刑事第三庭審判長  法  官  謝順輝
                                    法  官  曾雨明
                                    法  官  楊麗文

以上正本證明與原本無異。
如不服本判決應於收受判決後10日內向本院提出上訴書狀，並應
敘述具體理由。其未敘述上訴理由者，應於上訴期間屆滿後20日
內向本院補提理由書 (均須按他造當事人之人數附繕本)「 切勿
逕送上級法院」。 
                                    書記官  柯凱騰
中    華    民    國    99    年    8     月    26    日
附錄本案論罪科刑法條：
刑法第231條第1項
意圖使男女與他人為性交或猥褻之行為，而引誘、容留或媒介以
營利者，處5 年以下有期徒刑，得併科10萬元以下罰金。以詐術
犯之者，亦同。

司法院資訊處製作；財團法人民間司法改革基金會備份。
